【裁判字號】    90,交抗,228
【裁判日期】    900731
【裁判案由】    違反道路交通管理處罰條例
【裁判全文】
臺灣高等法院交通事件裁定                          九十年度交抗字第二二八號
    抗  告  人  甲○○
    即受處分人
右抗告人因違反道路交通管理處罰條例案件，不服臺灣板橋地方法院九十年度交聲字
第四九三號，中華民國九十年六月十三日裁定，提起抗告，本院裁定如左：
    主  文
抗告駁回。
    理  由
一、抗告意旨略以：抗告人即受處分人對自動繳納罰鍰結案，不得再提出異議並無認
    知，抗告人於民國（下同）九十年五月一日前往監理所換領行車執照，據監理所
    人員表示需繳納罰鍰完畢始得換領行車執照，即使要聲明異議亦是如此，可待判
    決後再予退還，抗告人不察即予照辦，先繳罰鍰再聲明異議，抗告人前提聲明異
    議，旨在想查明裁決過程有無違失致做不公平裁決，郵務送達這部分始終就沒有
    收受，更是不知道，這絕對是事實，請撤銷原裁定撤銷，另為適法之裁定等語。
二、按受處分人，不服主管機關所為之處分，得於接到裁決書之翌日起十五日內，向
    管轄地方法院聲明異議。道路交通管理處罰條例第八十七條第一項定有明文。次
    按依違反道路交通管理事件統一裁罰標準及處理細則第五十八條第二項規定，自
    動繳納罰鍰結案，不得再提出異議。
三、經查，本件抗告人以於九十年五月一日自動繳罰鍰結案，有交通部公路局台北區
    監理所九十年六月六日北監裁五字第九０－四五三－一－一一０八四B號移送書
    之記載可據，是抗告人既已自動繳納罰鍰，即已不得再異議，其異議顯不合法。
    而抗告人之GK2509號自用小客車係於八十九年四月七日違規停放於台北市○○○
    路○段劃有黃線路段，經照相舉發，並製000000000號舉發違反交通道路管理事
    件通知單，郵務送達予抗告人之台北縣中和市○○路二九號四樓住所，但以無法
    送達退回，台北市政府遂於八十九年八月七日以北市交停字第八九二三三四六四
    零零號公示送達，並刊登於台北市政府公報八十九年秋字第三十五期，以上分別
    有舉發相片、000000000號舉發違反交通道路管理事件通知單、台北市政府公報
    等影本在卷可查，是舉發過程並無抗告人所稱之違失。
四、原審認受處分人自動繳納罰鍰結案，不得再提出異議，並依道路交通案件處理辦
    法第十九條前段之規定，裁定駁回異議，經核原裁定判決認事用法並無不合，抗
    告人即受處分人抗告意旨仍執前詞，指摘原裁定不當為無理由，應予駁回。
據上論斷，應依道路交通案件處理辦法第二十六條，刑事訴訟法第四百十二條，裁定
如主文。
中      華      民      國      九十      年    七        月    三十一  日
                            臺灣高等法院交通法庭
                                審判長法  官  吳  啟  民
                                      法  官  林  瑞  斌
                                      法  官  施  俊  堯
右正本證明與原本無異。
不得再抗告。
                                      書記官  顏  志  豪
中      華      民      國      九十      年    七        月    三十一  日


司法院資訊處製作；財團法人民間司法改革基金會備份。
